臺灣基隆地方法院刑事判決　　　　　　　96年度訴字第1015號
公　訴　人　臺灣基隆地方法院檢察署檢察官
被　　　告　乙○○
上列被告因違反毒品危害防制條例案件，經檢察官提起公訴（96
年度毒偵字第2123、2320、2547、2747號），並經本院合議庭裁
定由受命法官獨任進行簡式審判程序，判決如下：
    主      文
乙○○施用第一級毒品，累犯，處有期徒刑捌月；又施用第一級
毒品，累犯，處有期徒刑捌月；又施用第一級毒品，累犯，處有
期徒刑捌月；又施用第一級毒品，累犯，處有期徒刑拾月。應執
行有期徒刑壹年拾月。
    事實及理由
一、本件犯罪事實應補充：「乙○○於民國96年9月16 日早上某
    時，在基隆市區某工地內，以將第一、二級毒品海洛因、安
    非他命混合摻在香煙內點火吸用之方式，施用第一、二級毒
    品海洛因、安非他命1次（起訴書誤載於96年9月18 日下午3
    時31分為警採尿前回溯24小時內某時及回溯96小時內某時，
    在不詳處所，分別施用第一、二級毒品海洛因、安非他命各
    1 次，此部分業經蒞庭檢察官當庭更正）。」、證據應補充
    ：「被告於本院準備程序及審判程序之自白。」、應適用之
    法條應補充：「被告持有第一、二級毒品海洛因、安非他命
    係供施用，其持有之低度行為均應為施用之高度行為所吸收
    ，均不另論罪。被告於96年9月16 日某時以一施用行為，同
    時施用第一、二級毒品海洛因、安非他命之行為，係以一行
    為同時觸犯兩罪，為想像競合犯，應從一重之施用第一級毒
    品罪論處。爰審酌被告前有多次施用毒品之前科，仍不知戒
    除毒品惡習而續為施用毒品，其於96 年9月16日同時施用第
    一、二級毒品，惡性非輕，惟審酌所犯施用毒品之犯罪係戕
    害自身健康之行為，於他人尚不致造成損害及被告事後坦承
    犯行之態度等一切情狀，分別量處如主文所示之刑，並定其
    應執行之刑，以示懲儆。」外，餘均引用如附件檢察官起訴
    書之記載。
二、據上論斷，應依刑事訴訟法第273 條之1第1項、第284條之1
    、第299條第1項前段、第310條之2、第454條第2項，毒品危
    害防制條例第10條第1項、第23條第2項，刑法第11條前段、
    第55條、第47條第1項、第51條笫5款，判決如主文。
本案經檢察官甲○○到庭執行職務。
中　　華　　民　　國　　96　　年　　12　　月　　18　　日
                  刑事第四庭法  官    何怡穎
以上正本證明與原本無異。
對於本件判決如有不服，應於收受送達後10日內，向本院提出上
訴書狀，上訴於臺灣高等法院，並按他造當事人之人數附具繕本
。
中　　華　　民　　國　　96　　年　　12　　月　　18　　日
                            書記官    鄭梅君
附錄本案論罪科刑法條：
毒品危害防制條例第10條
施用第一級毒品者，處 6 月以上 5 年以下有期徒刑。
施用第二級毒品者，處 3 年以下有期徒刑。
附件：
臺灣基隆地方法院檢察署檢察官起訴書
　　　　　　　　　　　　　　　　　　96年度毒偵字第2123號
　　　　　　　　　　　　　　　　　　96年度毒偵字第2320號
　　　　　　　　　　　　　　　　　　96年度毒偵字第2547號
　　　　　　　　　　　　　　　　　　96年度毒偵字第2747號
　　被　　　告　乙○○　男　32歲（民國○○年○月○○日生）
　　　　　　　　　　　　住基隆市○○區○○街5號5樓
　　　　　　　　　　　　國民身分證統一編號：Ｚ000000000號
上列被告因違反毒品危害防制條例案件，業經偵查終結，認應提
起公訴，茲敘述犯罪事實、證據並所犯法條如下：
　　　　犯罪事實
一、乙○○曾於民國88年間，因施用第一級毒品案件，經裁定送
    觀察、勒戒，認無繼續施用傾向，而由本署檢察官於88 年2
    月12 日以88年度偵字第981號為不起訴處分確定。復因施用
    第一、二級毒品案件，經台灣基隆地方法院裁定送觀察、勒
    戒後，認有繼續施用傾向，而經同院裁定令入戒治處所施以
    強制戒治，並經本署檢察官以89 年度毒偵字第280號提起公
    訴，經同院分別判處有期徒刑7月、6 月，應執行有期徒刑1
    年確定；嗣乙○○又因施用毒品，經本署檢察官以89年度毒
    偵字第2586號提起公訴，經同院以90年度訴字第26號判處有
    期徒刑7月確定，其於90年2月27日執行戒治殘期，至90 年7
    月18日執行期滿，於翌日接續執行前開有期徒刑1年、7月，
    於91年8月20日假釋出監，92年1月29日始假釋期滿，嗣經撤
    銷假釋，復入監執行殘刑，於92年10月30日執行完畢。又因
    施用第一級毒品案件，先後由本署檢察官以93年度毒偵字第
    1879號及94 年度毒偵字第775號提起公訴，分別經臺灣基隆
    地方法院以93年度訴字第740號及94年度訴字第419號判決，
    各判處有期徒刑9月及1年6月確定，以上2刑接續執行，於96
    年4月19日縮刑假釋出監交付保護管束，甫於96年7月25日期
    滿執行完畢。詎其仍未戒除毒癮，復基於施用第一級毒品海
    洛因之犯意，於：（一）96年7月15日下午2至4 時許，在基
    隆市○○○路加油站公廁內；（二）96年8 月11日，在基隆
    市○○路某自助餐廳店廁所內；（三）96年8月31日下午2時
    許，在基隆市○○路老爺廟公廁內；（四）96年9月18下午3
    時31分為警採尿往前回溯24小時之間某時（扣除為警查獲後
    之同日下午3 時許以後之經過時間），在不詳處所，施用海
    洛因多次。另基於施用第二級毒品安非他命之犯意，於96年
    9月18日下午3時31分為警採尿往前回溯96小時內之某時許（
    扣除為警查獲後之同日下午3 時許以後之經過時間），在不
    詳處所，施用毒品安非他命，嗣分別於：（一）96年7 月16
    日凌晨2 時35分許，在基隆市○○路與南榮路口處，為警查
    獲為列管之毒品調驗人口，而採集其尿液，送驗結果呈鴉片
    類毒品陽性反應；（二）96年8 月13日晚上10時許，因乙○
    ○未依規定到驗接受採尿，經警至其基隆市○○區○○街 5
    號5 樓住處，通知到場採尿，送驗結果呈鴉片類毒品陽性反
    應；（三）96年8月31日下午4時許，經警通知到場接受採尿
    ，送驗結果呈鴉片類毒品陽性反應；（四）96年9 月18日下
    午3 時許，在基隆市○○路28號前，因行跡可疑，遭警盤查
    並採尿送驗結果，呈鴉片類及安非他命類之陽性反應後，始
    查悉上情。
二、案經基隆市警察局、基隆市警察局第一分局、第二分局報告
    偵辦。
    　　證據並所犯法條
一、訊據被告乙○○僅坦承有施用毒品海洛因之事實，惟矢口否
    認有施用毒品安非他命之犯行，並辯稱：伊最後一次施用海
    洛因係於96年9月12日云云。然查，被告於96年7 月16日、8
    月13日、8 月31日三次為警查獲或通知採尿後，採集其尿液
    送驗結果，均係呈鴉片類之陽性反應，96年9 月18日所採集
    之尿液，則呈鴉片類及安非他命類毒品陽性反應，此有基隆
    市警察局、基隆市警察局第一分局、第二分局之列管毒品人
    口尿液檢體採集送驗紀錄表3 份、基隆市警察局第二分局應
    受尿液採驗人尿液檢體採集驗紀錄表1 份及台灣檢驗科技股
    份有限公司出具之濫用藥物尿液檢驗報告共4 紙（檢體編號
    ：Ｚ000000000000號、偵000000000號、Ｚ000000000000號、
    Ｚ000000000000號 ）附卷可稽，堪信被告確於上揭時地有施
    用毒品海洛因及安非他命之事實。此外，並有不起訴處分書
    、起訴書及刑案資料查註紀錄表等資料在卷足憑，是本件事
    證明確，被告犯嫌堪以認定。
二、核被告乙○○所為，係涉犯毒品危害防制條例第10條第1、2
    項之施用第一、二級毒品罪嫌。其所犯上開二罪間，行為互
    殊，犯意各別，請予以分論併罰。又被告曾受徒刑之執行完
    畢（有本署刑案資料查註紀錄表可參），5 年以內，故意再
    犯本件有期徒刑以上之罪，為累犯，請依刑法第47條第1 項
    規定加重其刑。
三、依毒品危害防制條例第23條第2項、刑事訴訟法第251條第 1
    項提起公訴。
　　此  致
臺灣基隆地方法院
中　　華　　民　　國　　96　　年　　11　　月　　2　　日
　　　　　　　　　　　　　　　檢察官　李  辛  茹
本件正本證明與原本無異
中　　華　　民　　國　　96　　年　　11　　月　　9 　　日
　　　　　　　　　　　　　　　書記官　何  淑  貞
附錄所犯法條：
毒品危害防制條例第10條
    施用第一級毒品者，處 6 月以上 5 年以下有期徒刑。
    施用第二級毒品者，處 3 年以下有期徒刑。
